ACORDAO-COMPLETO-2579585

ACÓRDÃO DE RELAÇÃO

ACÓRDÃO DE RELAÇÃO 485/2023 ATA 11/2023 - PLENÁRIO

Acórdão 485/2023-TCU-Plenário
	
	Trata-se de peça recursal que objetiva a desconstituição da recomendação veiculada pelo item 9.3 do Acórdão 2369/2022-TCU-Plenário;
	considerando que a expedição de recomendações por parte do TCU não gera qualquer sucumbência aos seus jurisdicionados, ante seu caráter não impositivo;
	considerando que, tendo em vista a ausência do caráter mandamental das recomendações, dada sua natureza colaborativa (art. 2º, inc. III, e art. 11 da Resolução-TCU 315/2020) , eventuais objeções à implementação das medidas ou a arguição de meios alternativos de alcançar o mesmo fim poderão ser apresentadas e discutidas no respectivo processo de monitoramento ou por outro meio hábil, mas não pela via recursal;
	considerando que, ante a inexistência de sucumbência, a peça não pode ser conhecida;
	considerando os pareceres uniformes emitidos nos autos;
	os ministros do Tribunal de Contas da União, reunidos em Sessão do Plenário, com fundamento no art. 48 da Lei 8.443/92, e nos arts. 143, inciso IV, "b", e 282 do RITCU, ACORDAM, por unanimidade, em não conhecer do pedido de reexame interposto pela Secretaria Especial de Desburocratização, Gestão e Governo Digital, comunicando esta deliberação à recorrente, de acordo com os pareceres nos autos.
1. Processo TC-Processo 015.125/2021-1 (RELATÓRIO DE ACOMPANHAMENTO) 
	1.1. Apensos: Processo 000.661/2021-0 (REPRESENTAÇÃO) ; Processo 021.894/2021-3 (REPRESENTAÇÃO) ; Processo 039.026/2021-3 (REPRESENTAÇÃO) ; Processo 013.263/2022-6 (SOLICITAÇÃO) ; Processo 036.323/2021-7 (REPRESENTAÇÃO) ; Processo 019.097/2021-2 (SOLICITAÇÃO) ; Processo 020.811/2021-7 (REPRESENTAÇÃO) ; Processo 043.965/2021-0 (REPRESENTAÇÃO) ; Processo 047.721/2020-0 (DENÚNCIA) ; Processo 016.191/2021-8 (REPRESENTAÇÃO) ; Processo 012.390/2021-6 (DENÚNCIA) ; Processo 038.172/2021-6 (REPRESENTAÇÃO) ; Processo 000.344/2021-4 (REPRESENTAÇÃO) ; Processo 015.675/2021-1 (REPRESENTAÇÃO) ; Processo 037.621/2021-1 (SOLICITAÇÃO) ; Processo 042.338/2021-2 (REPRESENTAÇÃO) ; Processo 038.517/2021-3 (REPRESENTAÇÃO) ; Processo 014.192/2021-7 (REPRESENTAÇÃO) ; Processo 022.096/2021-3 (REPRESENTAÇÃO) ; Processo 015.126/2021-8 (REPRESENTAÇÃO) 
	1.2. Recorrente: Secretaria Especial de Desburocratização, Gestão e Governo Digital (extinta) (00.394.460/0214-91) 
	1.3. Interessados: Advocacia-geral da União (26.994.558/0001-23) ; Agência Nacional de Vigilância Sanitária (03.112.386/0001-11) ; Secretaria Executiva do Ministério da Saúde (00.394.544/0173-12) .
	1.4. Unidades: Fundação Oswaldo Cruz; Ministério da Saúde
	1.5. Relator: Ministro Jorge Oliveira
	1.6. Representante do Ministério Público: Procurador Rodrigo Medeiros de Lima
	1.7. Relator da deliberacao recorrida: Ministro Vital do Rêgo
	1.8. Unidade Técnica: Secretaria de Recursos (Serur) 
	1.9. Representação legal: Jorge Andre Ferreira de Moraes (148800/OAB-RJ) , representando Instituto de Tecnologia Em Imunobiologicos; Jorge Andre Ferreira de Moraes (148800/OAB-RJ) e Dimitri Leal Gasos (232506/OAB-SP) , representando Fundação Oswaldo Cruz. 
	1.10. Determinações/Recomendações/Orientações: não há.

JORGE OLIVEIRA

Ministro Vital do Rêgo

Jorge Andre Ferreira de Moraes (148800/OAB-RJ), representando Instituto de Tecnologia Em Imunobiologicos; Jorge Andre Ferreira de Moraes (148800/OAB-RJ) e Dimitri Leal Gasos (232506/OAB-SP), representando Fundação Oswaldo Cruz.

Procurador Rodrigo Medeiros de Lima

RELATÓRIO DE ACOMPANHAMENTO (RACOM)

Secretaria de Recursos (Serur)